【裁判字號】    99,易,671
【裁判日期】    990728
【裁判案由】    竊盜
【裁判全文】
臺灣彰化地方法院刑事判決               99年度易字第671號
公  訴  人  臺灣彰化地方法院檢察署檢察官
被      告  乙○○
上列被告因竊盜案件，經檢察官提起公訴（99年度偵字第6067號
），本院判決如下：
    主  文
乙○○攜帶兇器竊盜，累犯，處有期徒刑拾月；扣案之鑰匙、T
型扳手各壹支沒收。又竊盜，累犯，處有期徒刑肆月。應執行有
期徒刑壹年；扣案之鑰匙、T 型扳手各壹支沒收。
    事  實
一、乙○○前於民國95年間，因施用毒品案件，經本院以95年度
    訴字第545 號判決判處有期徒刑1 年確定（第1 案）；復因
    竊盜案件，經本院以95年度易字第543 號判決判處有期徒刑
    6 月，並由臺灣高等法院臺中分院以95年度上易字第1161號
    判決上訴駁回確定（第2 案）；又因竊盜案件，經本院以95
    年度易字第1043號判決判處有期徒刑1 年2 月、3 月、7 月
    ，應執行有期徒刑1 年10月確定（第3 案）；上開3 案所處
    之刑，經本院以96年度聲字第419 號裁定應執行有期徒刑3
    年2 月，復經本院以96年度聲減字第2185號裁定減刑，並定
    其應執行刑為有期徒刑1 年7 月，業於97年2 月18日縮刑期
    滿執行完畢。詎猶不知悔改，因需錢孔急，為供行竊他人財
    物之交通工具使用，竟基於意圖為自己不法所有及毀損之犯
    意，於99年6 月27日凌晨1 時許，在彰化縣北斗鎮○○路○
    段487 號前，持客觀上足對人之生命、身體、安全構成威脅
    ，具有危險性之T 型扳手1 支，撬開損壞車門門鎖後，再以
    自備鑰匙插入電門發動之方式，竊取丙○○所有車牌號碼M2
    -6531 號自用小貨車【價值約新臺幣（下同）5 萬元】，得
    手後離去。另基於意圖為自己不法所有之犯意，於同年月28
    日下午2 時許，在彰化縣員林鎮○○路543 巷內農地旁，見
    甲○○所有停放在上址之大貨車（車號不詳）內有鋁梯2 支
    （價值約4,000 元），趁無人之際，即徒手竊取該鋁梯2 支
    ，得手後離去。嗣於同日下午3 時許，在彰化縣員林鎮○○
    路4 巷內，因乙○○駕駛上開贓車為警攔查，經警當場起獲
    上開M2-6531 號自用小貨車1 部及鋁梯2 支，暨扣得乙○○
    所有供竊車使用之鑰匙、T 型扳手各1 支，始查悉上情。
二、案經丙○○訴由彰化縣警察局員林分局報告臺灣彰化地方法
    院檢察署檢察官偵查起訴。
    理  由
一、證據能力部分：
(一)、按被告以外之人於審判外之陳述，雖不符刑事訴訟法第159
    條之1 至第159 條之4 之規定，而經當事人於審判程序同意
    作為證據，法院審酌該言詞陳述或書面陳述作成時之情況，
    認為適當者，亦得為證據；當事人、代理人或辯護人於法院
    調查證據時，知有第159 條第1 項不得為證據之情形，而未
    於言詞辯論終結前聲明異議者，視為有前項之同意，刑事訴
    訟法第159 條之5 定有明文。查證人丙○○、甲○○於警詢
    中之證述，均為被告以外之人於審判外之陳述，均屬傳聞證
    據；惟被告於本院言詞辯論終結前，對於上開證言，均未聲
    明異議，本院審酌上開傳聞證據作成之情狀，並無出於不正
    取供或其他違法不當情事，且客觀上亦無顯不可信之情況，
    堪認為適當，揆諸上開條文之規定，均應有證據能力。
(二)、卷附之查獲現場照片4 張、作案工具照片2 張、贓物照片1
    張及行竊現場照片1 張（參見偵查卷宗第19頁至第22頁），
    係處理員警以電子科技設備運作所留存之影像紀錄；扣案之
    鑰匙、T 型扳手各1 支，係屬一般物證，經核均非供述證據
    ，不受傳聞法則之限制，亦核無違法取得之情形，自具有證
    據能力（最高法院97年度臺上字第3854號判決意旨參照）。
二、上開犯罪事實，業據被告乙○○於警詢、偵查中及本院審理
    時坦承不諱，核與證人丙○○、甲○○於警詢中之證述情節
    相符，並有贓物認領保管單2 紙、彰化縣警察局車輛協尋電
    腦輸入單1 紙、查獲現場照片4 張、作案工具照片2 張、贓
    物照片1 張及行竊現場照片1 張附卷可稽（參見偵查卷宗第
    16至22頁），暨有扣案之鑰匙、T 型扳手各1 支可資佐證，
    足認被告任意性自白與事實相符。本案事證明確，被告上開
    犯行均堪認定，應予依法論科。
三、按刑法第321 條第1 項第3 款之攜帶兇器竊盜罪，係以行為
    人攜帶兇器竊盜為其加重條件，此所謂兇器，其種類並無限
    制，凡客觀上足對人之生命、身體、安全構成威脅，具有危
    險性之兇器均屬之，且祇須行竊時攜帶此種具有危險性之兇
    器為已足，並不以攜帶之初有行兇之意圖為必要，最高法院
    79年臺上字第5253號判例意旨參照。查本案被告用以行竊之
    T 型扳手1 支，屬質地堅硬且足以破壞車門門鎖，客觀上足
    對人之生命、身體、安全構成威脅，而屬具有危險性之兇器
    。核被告所為，就M2-6531 號自用小貨車部分，係犯刑法第
    321 條第1 項第3 款之攜帶兇器竊盜罪及同法第354 條之毀
    損罪（起訴書之犯罪事實欄已載明「破壞門鎖後」，僅論罪
    法條漏列刑法第354 條，應予補充。又刑法第321 條第1 項
    第2 款之「安全設備」，係指具有隔絕防閑作用，並固定於
    土地上之建築物或工作物之安全設備而言，而汽車乃屬動產
    ，雖其車門門鎖兼具防閑功能，惟與刑法第321 條第1 項第
    2 款之「安全設備」含義尚屬有間，參見最高法院85年度臺
    非字第313 號判決意旨、司法院(73)廳刑一字第746 號討論
    意見、臺灣高等法院暨所屬法院70年度法律座談會刑事類第
    26號討論意見）；就鋁梯2 支部分，則係犯刑法第320 條第
    1 項之竊盜罪。被告所犯之前揭攜帶兇器竊盜罪及毀損罪，
    係屬一行為而同時觸犯2 罪名，為想像競合犯，應依刑法第
    55條之規定，從一重之攜帶兇器竊盜罪處斷。被告上開所為
    2 次竊盜行為，犯意各別，行為互殊，應予分論併罰。又被
    告有上開犯罪事實欄所載之前科紀錄，有臺灣高等法院被告
    前案紀錄表及臺灣彰化地方法院檢察署刑案資料查註紀錄表
    各1 份附卷可參，其於有期徒刑執行完畢後，5 年內故意再
    犯本件有期徒刑以上之罪，為累犯，應依刑法第47條第1 項
    之規定各加重其刑。爰審酌被告之素行不佳，有竊盜、毒品
    等多項前科，此有臺灣高等法院被告前案紀錄表及臺灣彰化
    地方法院檢察署刑案資料查註紀錄表各1 份附卷可參，及考
    量其犯罪之手段、目的、本件財物價值、對被害人所生損害
    ，暨犯後坦承犯行之態度等一切情狀，分別量處如主文所示
    之刑，並定其應執行之刑，以示懲儆。扣案之鑰匙、T 型扳
    手各1 支，係被告所有，且為供本案犯罪所用之物（行竊
    M2-6531 號自用小貨車），業據被告供承在卷，應依刑法第
    38條第1 項第2 款之規定宣告沒收。
據上論斷，應依刑事訴訟法第299 條第1 項前段，刑法第321 條
第1 項第3 款、第354 條、第320 條第1 項、第55條、第47條第
1 項、第51條第5 款、第38條第1 項第2 款，刑法施行法第1 條
之1 ，判決如主文。
本案經檢察官趙冠瑋到庭執行職務。
中    華    民    國    99    年    7     月    28    日
                        刑事第七庭    法  官  郭麗萍
以上正本證明與原本無異。
如不服本判決應於收受判決後10日內向本院提出上訴書狀，並應
敘述具體理由；其未敘述上訴理由者，應於上訴期間屆滿後20日
內向本院補提理由書（均須按他造當事人之人數附繕本）「切勿
逕送上級法院」。
告訴人或被害人對於判決如有不服具備理由請求檢察官上訴者，
其上訴期間之計算係以檢察官收受判決正本之日期為準。
中    華    民    國    99    年    7     月    29    日
                                      書記官  吳冠慧
附錄本案論罪科刑法條：
中華民國刑法第320條
意圖為自己或第三人不法之所有，而竊取他人之動產者，為竊盜
罪，處5 年以下有期徒刑、拘役或5 百元以下罰金。
意圖為自己或第三人不法之利益，而竊佔他人之不動產者，依前
項之規定處斷。
前2項之未遂犯罰之。
中華民國刑法第321條
犯竊盜罪而有左列情形之一者，處6 月以上、5 年以下有期徒刑
：
一、於夜間侵入住宅或有人居住之建築物、船艦或隱匿其內而犯
    之者。
二、毀越門扇、牆垣或其他安全設備而犯之者。
三、攜帶兇器而犯之者。
四、結夥3人以上而犯之者。
五、乘火災、水災或其他災害之際而犯之者。
六、在車站或埠頭而犯之者。
前項之未遂犯罰之。
中華民國刑法第354條
毀棄、損壞前2 條以外之他人之物或致令不堪用，足以生損害於
公眾或他人者，處2 年以下有期徒刑、拘役或5 百元以下罰金。

司法院資訊處製作；財團法人民間司法改革基金會備份。
